臺灣板橋地方法院刑事判決　　　　　　　　　　　　九十三年度訴字第一０七三號
　　公　訴　人　臺灣板橋地方法院檢察署檢察官
　　被　　　告　甲○○
右列被告因毒品危害防制條例案件，經檢察官提起公訴（九十三年度核退毒偵字第四
三七號、第四五三號），本院依簡式審判程序判決如左：
    主  文
甲○○連續施用第一級毒品，處有期徒刑陸月，如易科罰金，以參佰元折算壹日。扣
案之海洛因注射針筒壹支、海洛因殘渣袋壹個均沒收銷燬之；美娜水空瓶壹瓶沒收。
    事  實
一、甲○○前因施用毒品案件，經臺灣臺南地方法院以八十九年度毒聲字第一五０七
    號裁定送觀察、勒戒後，認無繼續施用毒品之傾向，於民國八十九年六月五日釋
    放，並由臺灣臺南地方法院檢察署檢察官於八十九年六月八日以八十九年度營毒
    偵字第一八四號為不起訴處分在案。詎其復基於施用第一級毒品海洛因之概括犯
    意，自九十三年二月間起至同年三月十九日止，在其停放於臺北縣三重市○○○
    路與龍門路口之貨車上，以注射針筒注射之方式，連續施用第一級毒品海洛因多
    次。嗣於九十三年三月十九日下午一時二十分許，在臺北縣三重市○○○路與龍
    門路路口處為警查獲，並當場扣得注射針筒一支、海洛因殘渣袋一個及美娜水空
    瓶一瓶。
二、案經臺北市政府警察局松山分局移送臺灣板橋地方法院檢察署檢察官偵查起訴。
    本院於準備程序進行中，被告甲○○就被訴事實為有罪之陳述，經告知簡式審判
    程序之旨，並聽取公訴人、被告之意見後，本院合議庭裁定由受命法官獨任進行
    簡式審判程序。
    理  由
一、右揭犯罪事實，業據被告迭於警詢、偵查及本院準備程序、審理時均自白不諱，
    其於九十三年三月十九日為警查獲時採集之尿液檢體，經送臺灣尖端先進生技藥
    物股份有限公司以酵素免疫分析法初驗、氣相層析質譜儀法確認之結果，確呈嗎
    啡陽性反應，有該公司於九十三年三月二十九日出具之濫用藥物檢驗報告一份、
    臺北市政府警察局松山分局毒品案件尿液委驗單一紙在卷可憑。按海洛因係由嗎
    啡經化學合成之半人工合成品，其毒性倍於嗎啡，其施打或吸食後經人體代謝作
    用而分解成毒性較低之嗎啡，而於尿液中被檢測出，故吸食或施打海洛因或嗎啡
    在尿液中均以嗎啡形態被檢測出，此為本院職務上已知之事實，並據行政院衛生
    署藥物食品檢驗局以八十一年九月八日藥檢壹字第八一一四八八五號函示明確，
    佐以現今吸毒者所用之第一級毒品，多為海洛因，少見甚至未見有施用嗎啡或鴉
    片之常情，且被告為警查獲當時扣得之注射針筒一支、分裝袋一個，均內含第一
    級第六項毒品海洛因等情，另有法務部調查局鑑驗通知書一份附卷可稽，復有上
    開物品及美娜水空瓶一瓶扣案可證，足認被告之自白，核與事實相符，且其所施
    用之毒品，確為第一級毒品海洛因無訛。又被告前因施用毒品案件，經臺灣臺南
    地方法院以八十九年度毒聲字第一五０七號裁定送觀察、勒戒後，認無繼續施用
    毒品之傾向，於八十九年六月五日釋放，並由臺灣臺南地方法院檢察署檢察官於
    八十九年六月八日以八十九年度營毒偵字第一八四號為不起訴處分在案等情，復
    有上開不起訴處分書、臺灣高等法院被告全國前案紀錄表一件在卷可參。從而被
    告受觀察勒戒執行完畢釋放後，五年內再犯施用第一級毒品罪，事證明確，應依
    法論科。
二、核被告所為，係犯毒品危害防制條例第十條第一項之施用第一級毒品罪。其持有
    第一級毒品海洛因之低度行為，為施用之高度行為所吸收，不另論罪。被告自九
    十三年二月間起至同年三月十九日止，期間多次施用第一級毒品海洛因，時間緊
    接，所犯係構成要件相同之罪，顯係基於概括犯意為之，為連續犯，應依法論以
    一罪，惟被告犯後始終坦承犯行，甚有悔意，爰不加重其刑。爰審酌被告前已因
    施用毒品案件，獲得不起訴處分之寬典，詎猶未能戒除毒癮而再犯本案，自我控
    制能力顯然薄弱，惟其施用毒品所生危害，實以自戕自我身心健康為主，對於社
    會大眾之生命、身體及財產等法益，尚無明顯重大危害，且其始終自承犯行，犯
    後態度良好，暨其施用頻率、期間長短等一切情狀，量處如主文所示之刑，並諭
    知易科罰金之折算標準，以示懲儆。末查扣案之注射針筒一支、海洛因殘渣袋一
    個，均內含第一級毒品海洛因成分，無法與之析離，業據法務部調查局上開鑑驗
    通知書記載明確，爰依毒品危害防制條例第十八條第一項前段規定，諭知沒收銷
    燬之；另扣案之美娜水空瓶一瓶，係被告所有供其施用第一級毒品所用之物，復
    經被告於本院審理時供陳在卷，爰依刑法第三十八條第一項第二款規定，併予宣
    告沒收。
三、如不服本判決，得自收受送達之日起十日內，向本院提出上訴。
據上論斷，應依刑事訴訟法第二百七十三條之一第一項、第二百九十九條第一項前段
，毒品危害防制條例第十條第一項、第十八條第一項前段，刑法第十一條前段、第五
十六條、第四十一條第一項前段、第三十八條第一項第二款，罰金罰鍰提高標準條例
第二條，判決如主文。
本案由檢察官許梨雯提起公訴，經檢察官張云綺到庭執行職務。
中　　　華　　　民　　　國　　九十三　　年　　　八　　　月　　 十二 　　日
                                臺灣板橋地方法院刑事第八庭
                                    法  官  劉元斐
右正本證明與原本無異。
如不服本判決，應於判決送達後十日內向本院提出上訴狀 (應附繕本)，上訴於臺灣
高等法院。
                                          書記官    郭玉芬
中　　　華　　　民　　　國　　九十三　　年　　　八　　　月　　十三　　日
附錄本案論罪科刑所引法條：
毒品危害防制條例第十條：
施用第一級毒品者，處六月以上五年以下有期徒刑。
施用第二級毒品者，處三年以下有期徒刑。
